【裁判字號】    91,上易,2965
【裁判日期】    920211
【裁判案由】    傷害
【裁判全文】
臺灣高等法院刑事判決                          九十一年度上易字第二九六五號
    上  訴  人
    即  被  告  丙○○  男二十.
右上訴人因傷害案件，不服臺灣桃園地方法院九十一年度易字第一三八二號，中華民
國九十一年八月三十日第一審判決（起訴案號：臺灣桃園地方法院檢察署九十一年度
偵字第一一九六四號），提起上訴，本院判決如左：
    主  文
上訴駁回。
    事  實
一、丙○○於民國（下同）九十一年五月二十七日下午一時許，在桃園縣大園鄉○○
    村○○路一一六號正隆紙廠一樓廠區內某棟廠房內裝配管線時，見丁○○一人獨
    行於廠房內一樓走道時，竟基於傷害之犯意，頭頂工作帽，自後尾隨，以ＰＥ黃
    色塑膠袋套住鍾女頭部，繼持棍棒毆打之，致其受有左上背瘀傷、左前臂擦傷等
    傷害，適為甲○○撞見，潘某旋停止攻擊，匆匆離去。
二、案經被害人丁○○訴由桃園縣警察局大園分局報請台灣桃園地方法院檢察署檢察
    官偵查起訴。
    理  由
一、訊據被告丙○○矢口否認有傷害犯行，辯稱：案發當時，伊適在鷹架上工作，不
    可能去傷害被害人云云。惟查，案發時適經過該處之目擊證人甲○○迭於原審及
    本院調查時堅決指認攻擊被害人鍾女者確係被告丙○○無誤，並陳稱其於目擊本
    案發生時，與該攻擊者相距不到二公尺等語，以該證人在短距離內所目睹之情景
    ，誤指之可能性應甚低，足堪採信。又被害人丁○○雖係從身後遭人罩住頭部而
    未能看清攻擊者之面容，但陳稱於該攻擊者離去時，則清楚見及所著衣服為展英
    公司之工作服裝，而被告適為正隆紙廠之承包商展英公司之工作人員，二公司工
    作人員之制服顏色不同，且案發時在廠房內工作之展英公司工作人員僅被告與其
    學徒二人，此為被告所自承，是該攻擊者應不出被告及其學徒其中一人，但該學
    徒即證人乙○○於本院調查時已否認有毆打被害人，且該名攻擊者於傷害鍾女時
    係頭戴帽子，而本案案發後鍾女係立即向上級反應，正隆紙廠旋緊急清查集合廠
    內外包工程之工作人員，並蒐集該批工作人員之帽子，供被害人鍾女及證人甲○
    ○二人指認，結果該名攻擊者所戴帽子係屬被告所有之工作帽，此並據證人邱顯
    能即正隆紙廠負責調查本案之主管人員、證人甲○○、被害人丁○○證述明確，
益可證明被告確為攻擊被害人之人。被告於本院調查時另舉證人乙○○附合其說
    ，無非迴護之詞，不足採信。是綜上所述，本案應係被告所為，事證至明，其空
    言否認，委無可取。此外被害人所受傷勢並經醫師驗明填有診斷書在卷可稽，被
    告罪證至為明確，犯行洵堪認定，應予依法論科。
二、核被告所為，係犯刑法第二百七十七條第一項之罪。原審適用刑法第二百七十七
    條第一項、第四十一條第一項、罰金罰鍰提高標準條例第一條前段、第二條，審
    酌被告之素行，犯罪之動機、犯罪之手段、被害人所受傷害程度及被告犯罪後猶
    飾詞否認等一切情狀，量處有期徒刑六月，並諭知易科罰金之折算標準，經核認
    事用法均無不合，量刑亦屬允當。被告上訴意旨，仍執陳詞，否認犯罪，核無理
    由，上訴應予駁回。
據上論斷，應依刑事訴訟法第三百六十八條，判決如主文。
本案經檢察官鍾鳳玲到庭執行職務。
中      華      民      國    九十二    年      二      月     十一     日
                        臺灣高等法院刑事第七庭
                                  審判長法  官  吳  啟  民
                                        法  官  林  瑞  斌
                          法  官  蘇  隆  惠
右正本證明與原本無異。
不得上訴。
                                        書記官  周  素  秋
中      華      民      國    九十二    年      二      月     十一     日
附錄論罪科刑法條
刑法第二百七十七條
傷害人之身體或健康者，處三年以下有期徒刑，拘役或一千元以下罰金。
犯前項之罪，因而致人於死者，處無期徒或七年以上有期徒刑，致重傷者，處三年以
上、十年以下有期徒刑。


司法院資訊處製作；財團法人民間司法改革基金會備份。
